【裁判字號】    98,簡上,101
【裁判日期】    981029
【裁判案由】    給付票款
【裁判全文】
臺灣士林地方法院民事判決             98年度簡上字第101號
上  訴  人  兆振科技有限公司
                      統一編號：00000000號
法定代理人  乙○○
被  上訴人  華南商業銀行股份有限公司
法定代理人  甲○○
訴訟代理人  丙○○
上列當事人間請求給付票款事件，上訴人對於中華民國98年4 月
30日本院士林簡易庭98年度士簡字第523 號第一審判決提起上訴
，本院於98年10月15日言詞辯論終結，判決如下：
    主  文
上訴駁回。
第二審訴訟費用新臺幣伍仟柒佰玖拾元由上訴人負擔。
    事實及理由
一、本件被上訴人主張：被上訴人因景煜電子股份有限公司（下
    稱景煜公司）向被上訴人辦理客票融資，而持有上訴人兆振
    科技有限公司於民國（下同）98年1 月15日簽發、票號NC00
    00000 號、面額新臺幣（下同）35萬5,200 元、付款人華南
    商業銀行復興分行、帳號000000000 號，經景煜公司背書之
    支票1 紙（下稱系爭支票），詎於98年1 月15日提示，竟遭
    退票，爰依票據關係求為判決上訴人及景煜公司應連帶給付
    被上訴人35萬5,200 元及自98年1 月15日起至清償日止，按
    年息6 ％計算之利息等情。
二、上訴人則以：系爭支票雖為上訴人公司所有，但其並未將系
    爭支票交予景煜公司，係景煜公司自行取走，且系爭支票上
    訴人公司及法定代理人之印文均非真正云云資為抗辯。
三、原審為被上訴人勝訴之判決，並依職權為假執行之宣告，上
    訴人聲明不服，求為判決：原判決廢棄，被上訴人在第一審
    之訴駁回。被上訴人則聲明駁回上訴。
四、本件被上訴人主張其持有以上訴人為發票人之系爭支票，屆
    期於98年1 月15日提示，未獲兌現之事實，業據提出支票及
    退票理由單各1 件為證，且為上訴人所不爭，應堪信為真實
    。
五、得心證之理由：本件被上訴人主張系爭支票係由上訴人所簽
    發之事實，則為上訴人所否認，而以前開情詞置辯，是本件
    兩造之爭點即在於：系爭支票是否為上訴人所簽發？經查：
  (一)系爭支票係由上訴人向華南商業銀行股份有限公司（下稱華
    南銀行）申請領用之事實，為兩造所不爭，且有被上訴人提
    出之開戶申請書、支票存款往來約定書、印鑑卡等在卷可稽
    ，至系爭支票上訴人公司及法定代理人乙○○之印文固與上
    訴人申請支票時所留存之印鑑不符，然據上訴人於原審時自
    承：票面上的大章是公司章沒錯等語（原審卷第17頁），顯
    然已自認系爭支票上公司之印文為真正。按當事人主張之事
    實，經他造於準備書狀內或言詞辯論時或在受命法官、受託
    法官前自認者，無庸舉證。自認之撤銷，除別有規定外，以
    自認人能證明與事實不符或經他造同意者，始得為之。民事
    訴訟法第279 條第1 項、第3 項定有明文。本件上訴人雖於
    上訴時改口否認系爭支票上公司印文之真正，而撤銷前開自
    認，然衡諸常情，一般公司所使用之印章可能有多枚，未必
    僅有支票之印鑑章而已，是系爭支票上公司章之印文雖與系
    爭支票之開戶印鑑不符，然未必即非上訴人公司所有之印章
    ，上訴人既於原審時自認系爭支票上公司印文之真正，又未
    能舉證證明其自認與事實不符，且被上訴人亦不同意上訴人
    撤銷自認，則上訴人主張撤銷前開自認，自不應准許，仍應
    認系爭支票上之上訴人公司印文為真正。
  (二)再上訴人雖亦否認系爭支票上法定代理人印文之真正，並主
    張：其僅領用前開支票但並未使用，整本票本係遭景煜公司
    負責人取走，嗣後其雖追回票本，但未查證開了幾張票云云
    ，然查：上訴人於95年4 月18日領用票據25張，至今退票6
    張，未有任何掛失申請記錄，此有被上訴人提出之支票存款
    帳戶領用支票使用狀況查詢單、支票存款票據退票記錄查詢
    單等在卷可稽（本院卷31-32 頁），若果如上訴人所述，前
    開支票本曾遭他人取走嗣後始追回，其焉有不查證是否有支
    票流落在外、有無遭他人簽發，並就遺失或遭竊之票據辦理
    掛失止付之理？是上訴人前開所述，顯與常理相悖，不足採
    信。況被上訴人係基於客票融資取得系爭支票，有景煜公司
    開立予上訴人公司之發票影本1 張在卷可稽，可見景煜公司
    應係基於與上訴人公司間之交易而取得系爭支票。衡諸常情
    ，個人之私章可能有多枚，未必僅有支票之印鑑章而已，是
    系爭支票上公司法定代理人之印文雖與系爭支票之開戶印鑑
    不符，然未必即非公司法定代理人所有之印章，而系爭支票
    既係上訴人向華南銀行領用，在簽發前亦係在上訴人保管中
    ，且系爭支票上公司章之印文亦為真正，自可推認系爭支票
    上法定代理人之印文亦應為真正，即系爭支票應係由上訴人
    所簽發。
  (三)按在票據上簽名者，依票上所載文義負責；發票人應照支票
    文義擔保支票之支付；又執票人向支票債務人行使追索權時
    ，得請求自為付款提示日起之利息，如無約定利率者，依年
    利六釐計算，票據法第5 條第1 項、第126 條、第133 條分
    別定有明文。系爭支票既由上訴人所簽發，則被上訴人依票
    據關係，訴請上訴人與景煜公司連帶給付35萬5,200 元，及
    自提示日即98年1 月15日起至清償日止按年息6 ％計算之利
    息，為有理由，應予准許。原審為被上訴人勝訴之判決，並
    依職權為假執行之宣告，核無不合，上訴論旨指摘原判決不
    當，求予廢棄，為無理由，應予駁回。
六、本件事證已臻明確，其餘兩造主張、陳述暨所提之證據，經
    審酌均與本院前揭判斷不生影響，爰不一一詳予論述，附此
    敘明。
七、本院依職權定第二審訴訟費用額為5,790 元（第二審裁判費
    5,790 元） ，應由上訴人負擔。
八、據上論結，本件上訴為無理由，依民事訴訟法第436 條之1
    第3 項、第449 條第1 項、第78條、第87條第1 項，判決如
    主文。
中    華    民    國    98    年    10    月    29    日
                  民事第二庭  審判長法  官  方彬彬
                                    法  官  劉逸成
                                    法  官  藍雅清
以上正本證明與原本無異。
本件判決不得上訴。
中    華    民    國    98    年    11    月    2     日
                                    書記官  蘇意絜


司法院資訊處製作；財團法人民間司法改革基金會備份。
